【裁判字號】    92,交聲,1395
【裁判日期】    921208
【裁判案由】    違反道路交通管理處罰條例聲明異議
【裁判全文】
臺灣臺北地方法院交通事件裁定                  九十二年度交聲字第一三九五號
    原處分機關  臺北市交通事件裁決所
    異議人即
    受處分人    甲○○  男  四十七歲（民國四十五年十月二十日生）
右列異議人即受處分人因違反道路交通管理處罰條例事件，對於臺北市交通事件裁決
所民國九十二年十一月四日所為之處分（原處分案號：北市裁三字第裁２２─ＡＣＵ
○２７○６２號），聲明異議，本院裁定如左：
    主  文
異議駁回。
    理  由
一、按道路交通管理處罰條例第三十五條第一項第一款規定：汽車駕駛人，駕駛汽車
    經測試檢定酒精濃度超過規定者，處新臺幣（下同）一萬五千元以上六萬元以下
    罰鍰，並當場移置保管其車輛及吊扣其駕駛執照一年。再者，所謂駕駛汽車駕駛
    人經測試檢定酒精濃度超過規定，按道路交通安全規則第一百十四條第二款，係
    指飲用酒類或其他類似物後其吐氣所含酒精濃度超過每公升○‧二五毫克或血液
    中酒精濃度超過百分之○‧○五以上者而仍駕車。
二、本件異議人即受處分人甲○○於民國九十二年九月十九日凌晨三時二十一分許，
    駕駛車號ＤＬ─一三五二號小客車從臺北市○○○路、新生北路的停車場北側駛
    出停車場後停靠在新生北路路邊，經小客車停靠地點前方五十公尺處執行路檢之
    警員楊傳廣發現並對下車之甲○○執行酒精濃度檢測，測試之結果其吐氣所含酒
    精濃度達每公升○‧三四毫克等事實，業據警員楊傳廣到庭證述屬實，並有酒精
    濃度測試單在卷可憑。異議人固不否認伊在前開時間有飲酒之情節，但矢口否認
    有任何駕車之行為，辯稱伊之前開小客車本來就停靠在路邊，伊在車子內休息並
    下車買東西，並未將小客車駛出停車場云云。參諸證人即舉發警員楊傳廣到庭證
    述「當天ＤＬ－一三五二號小客車從長安東路、新生北路的停車場北側行駛出來
    ，就靠新生北路路邊停下來，我當時在他停車前面的五十公尺執行路檢，這部車
    的駕駛應該是有看到我在路檢，就將車停在路邊。我就親自趨前過去查看這部車
    的駕駛，當時車內有二個人，坐在右前座的是一位穿白色衣服的小姐先下車，過
    一會坐在駕駛座的異議人也下車，異議人下車後往我執行路檢的反方向走，我就
    走近異議人，並跟他說『先生請等一下，請留步。』，他有停下來，我就看到他
    臉紅紅的，講話有酒味，我就請異議人作酒測，發現他酒精濃度超過標準值，所
    以就舉發他」、「我們有錄影，但因距離太遠，所以沒有錄到異議人的車子行駛
    的情形。但我確實有看到異議人的車子從停車場開出來的情形，我們還有一位同
    事也有看到，當時現場只有異議人的那部車子開出來」等語，可認異議人確有駕
    駛前開小客車駛出停車場而停靠路邊之事實。復按交通警員掣單舉發違反道路交
    通管理處罰條例所列之違規事實，本質上為行政處分，係公務員基於職務上權力
    ，依法就特定之具體事件所為具有公法上效果之單方行政行為，基於公務員為公
    法上行為具有公信力之原則，該行政處分當可被推定為真正，其據以依法處分之
    事實認定亦為真正無誤，本此公信原則，乃立法者賦予行政機關制定違反道路交
    通事件統一裁罰標準及處理細則，使勤務警員得當機處分以達其維護交通秩序、
    安全之行政目的，反之，若謂公務員一切行政行為均需預留證據以證其實，則國
    家行政勢必窒礙難行，據此，刑事訴訟法就犯罪證據有關之規定中與屬行政秩序
    罰之交通違規裁罰本質不合之部分，自不在準用之列，從而，本件異議人既未就
    執勤警員之舉發有誤提出相關證據以供調查，本院經查亦無任何證據足資證明執
    法警員有捏造事實違法取締之情事，則執勤警員本其維護交通秩序、安全職責所
    為之舉發，自應受到合法、正確之推定。綜上所述，既然證人即取締警員楊傳廣
    於本院調查時已明確證述上開時地異議人駕駛之小客車「從長安東路、新生北路
    的停車場北側行駛出來，就靠新生北路路邊停下來」等語，並受合法、正確之推
    定，是本件異議人前開違規之事證已足堪認定。是原處分機關依前揭道路交通管
    理處罰條例之規定、以及「違反道路交通管理事件統一裁罰基準表」，裁處異議
    人罰鍰一萬九千五百元，並吊扣駕駛執照十二個月，核無違誤，本件異議人之異
    議為無理由，自應將其異議駁回。
四、據上論斷，應依道路交通案件處理辦法第十九條，裁定如主文。
中      華      民      國    九十二    年     十二     月      八      日
                                    臺灣臺北地方法院交通法庭
                                        法  官  范智達
右正本證明與原本無異
如不服本裁定應於送達後五日內向本院提出抗告狀
                                        書記官  劉怡君
中      華      民      國    九十二    年     十二     月      八      日


司法院資訊處製作；財團法人民間司法改革基金會備份。
